Inventaris van de Genie-archieven Koninklijke Landmacht: LM-nummers, (1672) 1813-1940 (1942)
Nationaal Archief, Den Haag
- Inspecteur der Genie.
  - Algemeen.
    - Doos 3213, 3213
      - Regiment Genietroepen Commandant. 1937-1940, 2
    - Doos 3214, 3214
      - Regiment Genietroepen Commandant. 1936-1937, 1
      - Versperringsdetachement Algemene Instructie's. 1934, 2
        Grondmijnversperringen en Zinkschepenversperringen.
    - Doos 3215, 3215
      - Versperringsdetachement Algemene Instructie's. 1936, 1
      - Technische Instructie's. 1939, 2
        Pontbruggen, Schipbruggen.
    - Doos 3216, 3216
      - Algemene Instructie's. 1937, 1
        Bruggen.
      - Etappendirectie Afdeling der Genie. 1939-1940, 2
        Afschriften voor den Inspecteur der Genie.
    - Doos 3217, 3217
      - Etappendirectie Afdeling der Genie. 1939, 1
      - Fort de Ruiter. 1913, 2
        Contract Krupp. Kijkduin en de Ruiter.
        Tekeningen en volgens naliggende lijst.
    - Doos 3218, 3218
      - Fort de Ruiter. 1914, 1
        Pantsermatrieel en geschut forten de Ruiter en Kijkduin
      - Fort de Ruiter. 1914, 2
        Vuurleiding.
      - Fort de Ruiter. 1914, 3
        Tijdelijk Spoorwegverbinding.
      - Fort de Ruiter. 1916-1917, 4
        Heiwerk.
      - Fort de Ruiter. 1914, 5
        Waterleiding, Klephoornkabel en Heiwerken.
      - Fort de Ruiter. 1913-1914, 6
        Correspondentie.
    - Doos 3219, 3219
      - Accoorden, Registers en Bestekken der Genie. 1917, 1
        Accoorden 3e en 4e Kwartaal, Stamboek.
      - Accoorden, Registers en Bestekken der Genie. 1919, 2
        Accoorden vrijwilligers 2e Kwartaal, Stamboek.
    - Doos 3220, 3220
      - Accoorden, Registers en Bestekken der Genie. 1919, 1
        Accoorden vrijwilligers 1e Kwartaal, Stamboek.
      - Accoorden, Registers en Bestekken der Genie. 1919, 2
        Accoorden vrijwilligers 3e Kwartaal, Stamboek.
      - Accoorden, Registers en Bestekken der Genie. 1920, 3
        Engagementsacten vrijwilligers 1e Kwartaal, Stamboek.
    - Doos 3221, 3221
      - Accoorden, Registers en Bestekken der Genie. 1921, 1
        Accoorden vrijwilligers 4e Kwartaal, Stamboek.
      - Accoorden, Registers en Bestekken der Genie. 1923, 2
        Accoorden vrijwilligers 2e Halfjaar, Stamboek.
      - Accoorden, Registers en Bestekken der Genie. 1919, 3
    - Doos 3222, 3222
      - Accoorden, Registers en Bestekken der Genie. 1922, 1
      - Accoorden, Registers en Bestekken der Genie. 1922, 2
    - Accoorden, Registers en Bestekken der Genie., 1920; 3223
      Krijgswettenbladen Miliciens (Januari ploeg).
    - Doos 3224, 3224
      - Accoorden, Registers en Bestekken der Genie. 1860-1898, 1
        Inspecteur der Genie. Register van Bestekken, 1e en 2e deel.
      - Accoorden, Registers en Bestekken der Genie. 1899-1903, 2
        Register van Bestekken, enz.
    - Doos 3225, 3225
      - Accoorden, Registers en Bestekken der Genie. 1904-1908, 1
      - Accoorden, Registers en Bestekken der Genie. 1909-1929, 2
        1e Genie Commandement van goedgekeurde bestekken.
  - 1e Geniecommandement
    - Doos 3280, 3280
      - Bestek en Voorwaarden no. 61 1915
        Amersfoort
      - Bestek en Voorwaarden no. 37, 42, 75, 81, 83, 93, 98 en 108 1916
      - Bestek en Voorwaarden no. 26, 35, 40, 47 en 75 1917
      - Bestek en Voorwaarden no. 144 en 148 1920
      - Bestek en Voorwaarden 1876
        Amsterdam
      - Bestek en Voorwaarden 1876
      - Bestek en Voorwaarden 1876-1877
      - Bestek en Voorwaarden no. 262 1912
        Arnhem
      - Bestek en Voorwaarden no. 159 1913
      - Bestek en Voorwaarden no. 155 1913
        Assen
      - Bestek en Voorwaarden no. 100 1914
      - Bestek en Voorwaarden no. 229 1912
        Doesburg
      - Bestek en Voorwaarden no. 108 1914
      - Bestek en Voorwaarden 1884
        Gorinchem
      - Bestek en Voorwaarden 1884-1885
      - Bestek en Voorwaarden 1884-1885
      - Bestek en Voorwaarden 1885
      - Bestek en Voorwaarden 1887
      - Bestek en Voorwaarden 1891
      - Bestek en Voorwaarden 1892
      - Bestek en Voorwaarden 1892-1893
      - Bestek en Voorwaarden 1895
      - Bestek en Voorwaarden 1896
      - Bestek en Voorwaarden 1896
      - Bestek en Voorwaarden 1897
      - Bestek en Voorwaarden 1898
      - Bestek en Voorwaarden no. 197 1899
      - Bestek en Voorwaarden no. 193, 229 1899
      - Bestek en Voorwaarden no. 130, 139, 140, 155 1900
      - Bestek en Voorwaarden no. 129 1901
      - Bestek en Voorwaarden no. 17 1905
      - Bestek en Voorwaarden no. 15, 16, 133 en 134 1906
      - Bestek en Voorwaarden no. 57, 58, 125, 126 en 127 1907
      - Bestek en Voorwaarden no. 46 1915
      - Bestek en Voorwaarden no. 51 1916
      - Bestek en Voorwaarden no. 24, 55 en 58 1917
      - Bestek en Voorwaarden no. 78 1913
        Leeuwaarden
      - Bestek en Voorwaarden no. 59, 114 1916
        Legerplaats bij Milligen.
      - Bestek en Voorwaarden no. 57 1917
    - Doos 3281, 3281
      - Bestek en Voorwaarden 1884
        Naarden
      - Bestek en Voorwaarden 1885-1886
      - Bestek en Voorwaarden 1892-1893
      - Bestek en Voorwaarden 1893
      - Bestek en Voorwaarden 1894
      - Bestek en Voorwaarden 1894-1895
      - Bestek en Voorwaarden 1895
      - Bestek en Voorwaarden 1896-1897
      - Bestek en Voorwaarden 1897
      - Bestek en Voorwaarden 1897-1898
      - Bestek en Voorwaarden 1898
      - Bestek en Voorwaarden 1898-1899
      - Bestek en Voorwaarden no. 19, 97, 98 en 99 1899
      - Bestek en Voorwaarden no. 108 1899
      - Bestek en Voorwaarden no. 131 1900
      - Bestek en Voorwaarden no. 30, 32 1903
      - Bestek en Voorwaarden no. 22 1905
      - Bestek en Voorwaarden no. 96 1907
      - Bestek en Voorwaarden no. 225 en 254 1912
      - Bestek en Voorwaarden no. 21 1917
      - Bestek en Voorwaarden 1892-1893
        Nieuwersluis
      - Bestek en Voorwaarden 1897
      - Bestek en Voorwaarden 1897-1898
      - Bestek en Voorwaarden no. 7 1899
      - Bestek en Voorwaarden 1889
        Utrecht
      - Bestek en Voorwaarden 1890
      - Bestek en Voorwaarden 1891-1892
      - Bestek en Voorwaarden 1892-1893
      - Bestek en Voorwaarden 1893
      - Bestek en Voorwaarden 1894
      - Bestek en Voorwaarden 1898
      - Bestek en Voorwaarden 1898-1899
      - Bestek en Voorwaarden no. 69 1907
      - Bestek en Voorwaarden no. 35, 90, 109 en 131 1909
      - Bestek en Voorwaarden no. 164 1910
      - Bestek en Voorwaarden no. 129 1920
      - Bestek en Voorwaarden no. 30 1921
      - Bestek en Voorwaarden 1885-1886
        Woerden
      - Bestek en Voorwaarden 1886-1887
      - Bestek en Voorwaarden 1887
      - Bestek en Voorwaarden 1887-1888
      - Bestek en Voorwaarden 1888-1889
      - Bestek en Voorwaarden 1889-1890
      - Bestek en Voorwaarden 1890
      - Bestek en Voorwaarden 1890-1891
      - Bestek en Voorwaarden 1891-1892
      - Bestek en Voorwaarden no. 23 1906
      - Bestek en Voorwaarden no. 44 1920
        Zutphen
  - 2e Geniecommandement
    - Doos 3282, 3282
      - Bestek en Voorwaarden no. 88 1900
        Alkmaar
      - Bestek en Voorwaarden no. 76 1902
      - Bestek en Voorwaarden no. 71 1904
      - Bestek en Voorwaarden no. 104 1910
      - Bestek en Voorwaarden 1883
      - Bestek en Voorwaarden 1884
      - Bestek en Voorwaarden 1885
      - Bestek en Voorwaarden 1887
      - Bestek en Voorwaarden 1888
      - Bestek en Voorwaarden 1889
      - Bestek en Voorwaarden 1889-1890
      - Bestek en Voorwaarden 1890
      - Bestek en Voorwaarden 1892
      - Bestek en Voorwaarden 1894
      - Bestek en Voorwaarden 1894-1895
      - Bestek en Voorwaarden 1895
      - Bestek en Voorwaarden 1896
      - Bestek en Voorwaarden 1897
      - Bestek en Voorwaarden 1898
      - Bestek en Voorwaarden 1898-1899
      - Bestek en Voorwaarden 1899
      - Bestek en Voorwaarden no. 62, 76, 92, 180 en 188 1899
      - Bestek en Voorwaarden no. 69, 72, 161, 162, 214, 228, 232 en 235 1900
      - Bestek en Voorwaarden no. 2, 37, 129, 163, 196 1901
      - Bestek en Voorwaarden no. 226 1903
      - Bestek en Voorwaarden no. 8, 10, 56, 75, 153, 165 en 185 1904
    - Doos 3283, 3283
      - Bestek en Voorwaarden no. 171 1906
      - Bestek en Voorwaarden no. 76, 109 en 129 1907
      - Bestek en Voorwaarden no. 99, 147, 161, 177, 186, 187 en 188 1909
      - Bestek en Voorwaarden no. 80 en 81 1911
      - Bestek en Voorwaarden no. 279 1912
      - Bestek en Voorwaarden no. 68 1919
      - Bestek en Voorwaarden 1889
        Delft
      - Bestek en Voorwaarden 1889-1890
      - Bestek en Voorwaarden 1890
      - Bestek en Voorwaarden 1891-1892
      - Bestek en Voorwaarden 1892
      - Bestek en Voorwaarden 1893-1894
      - Bestek en Voorwaarden no. 56 1899
      - Bestek en Voorwaarden no. 52 1905
      - Bestek en Voorwaarden no. 121 1906
      - Bestek en Voorwaarden 1882
        Den Helder
      - Bestek en Voorwaarden 1883
      - Bestek en Voorwaarden 1887
      - Bestek en Voorwaarden 1888
      - Bestek en Voorwaarden 1889
      - Bestek en Voorwaarden 1890
      - Bestek en Voorwaarden 1896
      - Bestek en Voorwaarden 1897
      - Bestek en Voorwaarden 1897-1898
      - Bestek en Voorwaarden 1898
      - Bestek en Voorwaarden no. 53, 54 en 73 1899
      - Bestek en Voorwaarden no. 86, 95, 144, 177, 178 en 203 1900
      - Bestek en Voorwaarden no. 55, 132 en 158 1901
      - Bestek en Voorwaarden no. 71 1902
      - Bestek en Voorwaarden no. 55 en 128 1909
      - Bestek en Voorwaarden no. 169 1910
      - Bestek en Voorwaarden 1890-1891
        's-Gravenhage
      - Bestek en Voorwaarden 1892
      - Bestek en Voorwaarden 1898
      - Bestek en Voorwaarden 1898-1899
      - Bestek en Voorwaarden no. 85 1899
      - Bestek en Voorwaarden no. 73 1900
      - Bestek en Voorwaarden no. 156 1912
      - Bestek en Voorwaarden no. 22 1914
    - Doos 3284, 3284
      - Bestek en Voorwaarden 1888-1889
        Haarlem
      - Bestek en Voorwaarden 1889
      - Bestek en Voorwaarden 1889-1890
      - Bestek en Voorwaarden 1890
      - Bestek en Voorwaarden 1891
      - Bestek en Voorwaarden 1891-1892
      - Bestek en Voorwaarden 1892
      - Bestek en Voorwaarden 1892-1893
      - Bestek en Voorwaarden 1893
      - Bestek en Voorwaarden 1894
      - Bestek en Voorwaarden 1895
      - Bestek en Voorwaarden 1896
      - Bestek en Voorwaarden 1897
      - Bestek en Voorwaarden 1898
      - Bestek en Voorwaarden no. 8, 206, 208, 214 en 230 1899
      - Bestek en Voorwaarden no. 76 1912
        Hellevoetsluis
      - Bestek en Voorwaarden no. 34 1913
      - Bestek en Voorwaarden no. 29 en 33 1914
      - Bestek en Voorwaarden no. 217 1903
        Hembrug
      - Bestek en Voorwaarden no. 10 1912
      - Bestek en Voorwaarden 1894
        Hoek van Holland
      - Bestek en Voorwaarden 1894-1895
      - Bestek en Voorwaarden 1895-1896
      - Bestek en Voorwaarden 1896
      - Bestek en Voorwaarden 1896-1897
      - Bestek en Voorwaarden 1897-1898
      - Bestek en Voorwaarden 1898-1899
      - Bestek en Voorwaarden no. 87 1899
      - Bestek en Voorwaarden no. 79 1900
      - Bestek en Voorwaarden no.45 1901
    - Doos 3285, 3285
      - Bestek en Voorwaarden 1886
        Leiden
      - Bestek en Voorwaarden 1886-1887
      - Bestek en Voorwaarden 1887-1888
      - Bestek en Voorwaarden 1888
      - Bestek en Voorwaarden 1888-1889
      - Bestek en Voorwaarden 1889-1890
      - Bestek en Voorwaarden 1890
      - Bestek en Voorwaarden 1890-1891
      - Bestek en Voorwaarden 1891
      - Bestek en Voorwaarden 1891-1892
      - Bestek en Voorwaarden 1892
      - Bestek en Voorwaarden 1893
      - Bestek en Voorwaarden 1893-1894
      - Bestek en Voorwaarden 1894
      - Bestek en Voorwaarden 1894-1895
      - Bestek en Voorwaarden 1895
      - Bestek en Voorwaarden 1895-1896
      - Bestek en Voorwaarden 1896
      - Bestek en Voorwaarden 1896-1897
      - Bestek en Voorwaarden 1897
      - Bestek en Voorwaarden 1897-1898
      - Bestek en Voorwaarden 1898
      - Bestek en Voorwaarden 1898-1899
      - Bestek en Voorwaarden no. 84 1899
      - Bestek en Voorwaarden no. 92 1900
      - Bestek en Voorwaarden no. 65 1902
      - Bestek en Voorwaarden no. 45 1913
      - Bestek en Voorwaarden no. 49 1905
        Muiden
      - Bestek en Voorwaarden no. 32, 104 1908
      - Bestek en Voorwaarden no. 98 1911
      - Bestek en Voorwaarden 1875
      - Bestek en Voorwaarden 1878
      - Bestek en Voorwaarden 1890-1891
        Schoonhoven
      - Bestek en Voorwaarden 1891-1892
      - Bestek en Voorwaarden 1892-1893
      - Bestek en Voorwaarden 1893-1894
      - Bestek en Voorwaarden no. 55 1905
      - Bestek en Voorwaarden no. 117 1906
      - Bestek en Voorwaarden no. 84 1908
      - Bestek en Voorwaarden no. 96 1909
      - Bestek en Voorwaarden no. 70 1912
      - Bestek en Voorwaarden no. 89, 93 1910
        Uithoorn
      - Bestek en Voorwaarden no. 85 1912
      - Bestek en Voorwaarden 1875
      - Bestek en Voorwaarden 1876
      - Bestek en Voorwaarden 1876-1877
      - Bestek en Voorwaarden 1877
  - 3e Geniecommandement
    - Doos 3286, 3286
      - Bestek en Voorwaarden 1890
        Bergen op Zoom
      - Bestek en Voorwaarden 1892
      - Bestek en Voorwaarden 1892-1893
      - Bestek en Voorwaarden 1897
      - Bestek en Voorwaarden 1897-1898
      - Bestek en Voorwaarden no. 66, 6782, 115 en 116 1901
      - Bestek en Voorwaarden no. 37, 140 1902
      - Bestek en Voorwaarden no. 115 1907
      - Bestek en Voorwaarden no. 23 1909
      - Bestek en Voorwaarden no. 99 en 123 1912
      - Bestek en Voorwaarden no. 97 1915
      - Bestek en Voorwaarden no. 18 1919
      - Bestek en Voorwaarden 1891
        Brielle
      - Bestek en Voorwaarden 1891-1892
      - Bestek en Voorwaarden 1892
      - Bestek en Voorwaarden 1892-1893
      - Bestek en Voorwaarden 1895
      - Bestek en Voorwaarden 1895-1896
      - Bestek en Voorwaarden 1896
      - Bestek en Voorwaarden 1897-1898
      - Bestek en Voorwaarden 1898
      - Bestek en Voorwaarden no. 45 1902
      - Bestek en Voorwaarden no. 95 1904
      - Bestek en Voorwaarden no. 84 en 93 1905
      - Bestek en Voorwaarden no. 131 en 180 1906
      - Bestek en Voorwaarden 1886-1887
      - Bestek en Voorwaarden 1887-1888
      - Bestek en Voorwaarden 1888
      - Bestek en Voorwaarden 1888-1889
      - Bestek en Voorwaarden 1889
      - Bestek en Voorwaarden 1890
      - Bestek en Voorwaarden 1890-1891
      - Bestek en Voorwaarden 1891
      - Bestek en Voorwaarden 1896
        's-Hertogenbosch
      - Bestek en Voorwaarden 1896-1897
      - Bestek en Voorwaarden 1897
      - Bestek en Voorwaarden 1897-1898
      - Bestek en Voorwaarden 1898
      - Bestek en Voorwaarden 1898-1899
      - Bestek en Voorwaarden no. 26, 58 en 131 1899
      - Bestek en Voorwaarden no. 181 1900
      - Bestek en Voorwaarden no. 209 en 240 1902
      - Bestek en Voorwaarden no. 85, 93, 130 en 207 1903
      - Bestek en Voorwaarden no. 86, 95, 130, 140 en 172 1905
      - Bestek en Voorwaarden no. 33, 36, 150 en 185 1906
      - Bestek en Voorwaarden no. 22, 66 en 139 1909
      - Bestek en Voorwaarden no.137 en 143 1910
      - Bestek en Voorwaarden no. 94 1911
      - Bestek en Voorwaarden no. 116 1912
      - Bestek en Voorwaarden no. 52, 53, 159 en 201 1914
      - Bestek en Voorwaarden no. 71 en 90 1915
      - Bestek en Voorwaarden no. 54 1914
        Maastricht
      - Bestek en Voorwaarden 1897-1898
        Middelburg
      - Bestek en Voorwaarden no. 119 1899
      - Bestek en Voorwaarden no. 51 1900
      - Bestek en Voorwaarden 1894-1895
        Neuzen
      - Bestek en Voorwaarden no. 42, 43 en 52 1900
      - Bestek en Voorwaarden no. 46 en 119 1907
      - Bestek en Voorwaarden no. 96 1916
      - Bestek en Voorwaarden no. 32 1920
      - Bestek en Voorwaarden no. 124 1913
        Nijmegen
      - Bestek en Voorwaarden no. 50 1914
      - Bestek en Voorwaarden no. 224 en 232 1912
        Roermond
      - Bestek en Voorwaarden no. 44 1918
      - Bestek en Voorwaarden 1888-1889
        Vlissingen
      - Bestek en Voorwaarden 1891-1892
      - Bestek en Voorwaarden no. 40 1902
      - Bestek en Voorwaarden no. 47 1907
      - Bestek en Voorwaarden 1891-1892
      - Bestek en Voorwaarden 1893
      - Bestek en Voorwaarden 1894-1894
      - Bestek en Voorwaarden 1894
      - Bestek en Voorwaarden 1895
      - Bestek en Voorwaarden 1895, 1896
      - Bestek en Voorwaarden 1896
      - Bestek en Voorwaarden 1896-1897
      - Bestek en Voorwaarden 1897
      - Bestek en Voorwaarden 1897-1898
      - Bestek en Voorwaarden 1898
      - Bestek en Voorwaarden 1898-1899
      - Bestek en Voorwaarden no. 124, 136 en 255 1899
      - Bestek en Voorwaarden no. 58 en 209 1900
      - Bestek en Voorwaarden no. 42 1906
      - Bestek en Voorwaarden no. 104 1907
      - Bestek en Voorwaarden no. 148 1908
      - Bestek en Voorwaarden no. 62 1909
      - Bestek en Voorwaarden no. 83 en 126 1910
      - Bestek en Voorwaarden 1893
        Hellevoetsluis en Brielle
      - Bestek en Voorwaarden 1895
      - Bestek en Voorwaarden 1896
    - Doos 3287, 3287
      - Bestek en Voorwaarden 1885-1886
      - Bestek en Voorwaarden 1887
      - Bestek en Voorwaarden 1887-1888
      - Bestek en Voorwaarden 1888
      - Bestek en Voorwaarden 1888-1889
      - Bestek en Voorwaarden 1889
      - Bestek en Voorwaarden 1889-1890
      - Bestek en Voorwaarden 1890
      - Bestek en Voorwaarden 1891
      - Bestek en Voorwaarden 1891-1892
      - Bestek en Voorwaarden 1895
      - Bestek en Voorwaarden 1895-1896
  - 4e Geniecommandement
    - Doos 3268, 3288
      - Bestek en Voorwaarden 1894
      - Bestek en Voorwaarden 1884-1885
      - Bestek en Voorwaarden 1885
      - Bestek en Voorwaarden 1885-1886
      - Bestek en Voorwaarden 1886
      - Bestek en Voorwaarden 1887
      - Bestek en Voorwaarden 1887-1888
      - Bestek en Voorwaarden 1888-1889
      - Bestek en Voorwaarden 1889
      - Bestek en Voorwaarden 1890
      - Bestek en Voorwaarden 1891
      - Bestek en Voorwaarden 1892
      - Bestek en Voorwaarden 1894
      - Bestek en Voorwaarden 1894-1895
      - Bestek en Voorwaarden 1895
      - Bestek en Voorwaarden 1895-1896
      - Bestek en Voorwaarden 1896
      - Bestek en Voorwaarden 1896-1897
      - Bestek en Voorwaarden 1897
      - Bestek en Voorwaarden 1897-1898
      - Bestek en Voorwaarden 1898
      - Bestek en Voorwaarden 1898-1899
      - Bestek en Voorwaarden no. 160 1899
      - Bestek en Voorwaarden no. 96, 97 en 168 1900
      - Bestek en Voorwaarden no. 198 1904
      - Bestek en Voorwaarden no. 15 1910
      - Bestek en Voorwaarden no. 83, 117 en 131 1912
      - Bestek en Voorwaarden 1883
      - Bestek en Voorwaarden 1884
      - Bestek en Voorwaarden 1884-1885
      - Bestek en Voorwaarden 1887
      - Bestek en Voorwaarden 1894
      - Bestek en Voorwaarden 1894-1892
      - Bestek en Voorwaarden 1892
      - Bestek en Voorwaarden no. 122 1910
      - Bestek en Voorwaarden no. 143 1899
      - Bestek en Voorwaarden no. 155 1906
      - Bestek en Voorwaarden 1890
        Deventer
      - Bestek en Voorwaarden 1890-1891
      - Bestek en Voorwaarden 1892
      - Bestek en Voorwaarden 1892-1893
      - Bestek en Voorwaarden 1898-1899
      - Bestek en Voorwaarden no. 149 1899
      - Bestek en Voorwaarden no. 117 en 129 1904
      - Bestek en Voorwaarden no. 33 1907
      - Bestek en Voorwaarden no. 26 1908
      - Bestek en Voorwaarden no. 9, 49 en 138 1911
      - Bestek en Voorwaarden no. 5 en 66 1912
      - Bestek en Voorwaarden 1887-1888
      - Bestek en Voorwaarden 1889-1890
      - Bestek en Voorwaarden 1890
      - Bestek en Voorwaarden 1890-1891
      - Bestek en Voorwaarden no. 112 en 134 1901
      - Bestek en Voorwaarden no. 119 1902
      - Bestek en Voorwaarden no. 108 1905
      - Bestek en Voorwaarden no. - 1894
        Groningen
    - Doos 3289, 3289
      - Bestek en Voorwaarden 1896
        Harderwijk
      - Bestek en Voorwaarden 1896-1897
      - Bestek en Voorwaarden 1897
      - Bestek en Voorwaarden 1897-1898
      - Bestek en Voorwaarden no. 136 1902
      - Bestek en Voorwaarden no. 98 1910
      - Bestek en Voorwaarden no. 186 1912
      - Bestek en Voorwaarden no. 168 1902
        Harskamp
      - Bestek en Voorwaarden 1883
        Kampen
      - Bestek en Voorwaarden 1884
      - Bestek en Voorwaarden 1884-1885
      - Bestek en Voorwaarden 1885-1886
      - Bestek en Voorwaarden 1886
      - Bestek en Voorwaarden 1887-1888
      - Bestek en Voorwaarden 1888-1889
      - Bestek en Voorwaarden 1889
      - Bestek en Voorwaarden 1889-1890
      - Bestek en Voorwaarden 1890-1891
      - Bestek en Voorwaarden 1891
      - Bestek en Voorwaarden 1891-1892
      - Bestek en Voorwaarden 1892-1893
      - Bestek en Voorwaarden 1893-1894
      - Bestek en Voorwaarden 1894-1895
      - Bestek en Voorwaarden 1895
      - Bestek en Voorwaarden 1895-1896
      - Bestek en Voorwaarden 1896
      - Bestek en Voorwaarden 1896-1897
      - Bestek en Voorwaarden 1897
      - Bestek en Voorwaarden 1897-1898
      - Bestek en Voorwaarden 1898-1899
      - Bestek en Voorwaarden no. 146 en 147 1899
      - Bestek en Voorwaarden no. 110 en 112 1900
      - Bestek en Voorwaarden no. 103 en 104 1901
      - Bestek en Voorwaarden no. 124 en 125 1902
      - Bestek en Voorwaarden no. 108 en 109 1903
      - Bestek en Voorwaarden 1890
      - Bestek en Voorwaarden 1886
      - Bestek en Voorwaarden no. 185 1902
      - Bestek en Voorwaarden no. 124 en 166 1903
      - Bestek en Voorwaarden no. 52 1908
      - Bestek en Voorwaarden no. 50 en 128 1911
      - Bestek en Voorwaarden 1890-1891
        Legerplaats bij Milligen
      - Bestek en Voorwaarden 1891-1892
      - Bestek en Voorwaarden 1892-1893
      - Bestek en Voorwaarden 1894-1895
      - Bestek en Voorwaarden 1895
      - Bestek en Voorwaarden 1895-1896
      - Bestek en Voorwaarden 1896
      - Bestek en Voorwaarden 1898-1899
      - Bestek en Voorwaarden no.13 en 151 1899
      - Bestek en Voorwaarden no. 106, 123 en 194 en 160 1900
      - Bestek en Voorwaarden no. 98 en 140 1901
      - Bestek en Voorwaarden no. 120 en 143 1902
      - Bestek en Voorwaarden 1893
        Legerplaats bij Oldebroek
      - Bestek en Voorwaarden 1893-1894
      - Bestek en Voorwaarden 1894
      - Bestek en Voorwaarden 1894-1895
      - Bestek en Voorwaarden 1895
      - Bestek en Voorwaarden 1895-1896
      - Bestek en Voorwaarden 1897-1898
      - Bestek en Voorwaarden 1898-1899
      - Bestek en Voorwaarden no. 126 en 132 1904
      - Bestek en Voorwaarden no. 62 1911
    - Doos 3290, 3290
      - Bestek en Voorwaarden 1894
        Legerplaats bij Ommen
      - Bestek en Voorwaarden 1894-1895
      - Bestek en Voorwaarden 1895
      - Bestek en Voorwaarden 1895-1896
      - Bestek en Voorwaarden 1897-1898
      - Bestek en Voorwaarden 1890
      - Bestek en Voorwaarden 1890-1891
      - Bestek en Voorwaarden 1894
      - Bestek en Voorwaarden no. 113 1904
      - Bestek en Voorwaarden 1885-1886
      - Bestek en Voorwaarden 1886-1887
      - Bestek en Voorwaarden 1887
      - Bestek en Voorwaarden 1887-1888
      - Bestek en Voorwaarden 1888
      - Bestek en Voorwaarden 1889
      - Bestek en Voorwaarden 1890
      - Bestek en Voorwaarden 1890-1891
      - Bestek en Voorwaarden 1891
      - Bestek en Voorwaarden 1891-1892
      - Bestek en Voorwaarden 1892
      - Bestek en Voorwaarden 1892-1893
      - Bestek en Voorwaarden 1894
      - Bestek en Voorwaarden 1894-1895
      - Bestek en Voorwaarden 1895
      - Bestek en Voorwaarden 1895-1896
      - Bestek en Voorwaarden 1896
      - Bestek en Voorwaarden 1896-1897
      - Bestek en Voorwaarden 1897
      - Bestek en Voorwaarden 1897-1898
      - Bestek en Voorwaarden 1898
      - Bestek en Voorwaarden 1898-1899
      - Bestek en Voorwaarden no. 154, 155 en 162 1899
      - Bestek en Voorwaarden no. 99, 117, 121 en 126 1900